ACORDAO-COMPLETO-2356976

ACÓRDÃO DE RELAÇÃO

ACÓRDÃO DE RELAÇÃO 4371/2019 ATA 20/2019 - PRIMEIRA CÂMARA

Acórdão 4371/2019-TCU-Primeira Câmara
Os Ministros do Tribunal de Contas da União, reunidos em sessão da Primeira Câmara, tendo em vista que os efeitos financeiros dos atos de admissão de pessoal em análise se exauriram antes de seu processamento pela Corte, ACORDAM, por unanimidade, com fundamento no art. 143, inciso II, do Regimento Interno, c/c o art. 7º da Resolução TCU nº 206, de 24/10/2007, em considerar prejudicados, por perda de objeto, os atos constantes deste processo, de acordo com os pareceres emitidos nos autos:
1. Processo TC-Processo 010.624/2019-8 (ATOS DE ADMISSÃO) 
	1.1. Interessados: Juscenilton Vasconcelos da Conceição (XXX.025.641-XX) ; Kamyla Oliveira de Souza (XXX.499.832-XX) ; Karina Coelho Pires (XXX.404.018-XX) ; Karoline Costa de Souza (XXX.518.742-XX) ; Kelren Cecilia dos Santos Lima da Mota (XXX.074.062-XX) ; Lafayette Nunes de Sousa (XXX.711.892-XX) ; Larissa Gardênia Marques de Lira Feitosa (XXX.270.502-XX) ; Leandro Barbosa de Freitas (XXX.542.843-XX) ; Leonardo Luiz Ferreira da Silva (XXX.902.687-XX) ; Luanda Moura Cavalcante (XXX.220.902-XX) ; Lucas Costa Silva (XXX.600.672-XX) ; Luciana Andreia Silva Bacelar (XXX.491.203-XX) ; Luciano Marcos Curi (XXX.782.586-XX) ; Ludimilla Vieira de Souza (XXX.780.896-XX) ; Luis Pereira da Silva (XXX.965.862-XX) ; Luiz Everton Reis Moura (XXX.672.934-XX) ; Luiz Miranda Rocha (XXX.315.632-XX) ; Luzardina Miranda e Silva (XXX.958.192-XX) ; Luzinete Vilanova da Silva (XXX.831.212-XX) ; Marcia Silva Nogueira (XXX.416.022-XX) 
	1.2. Órgão/Entidade: Instituto Federal de Educação, Ciência e Tecnologia de Roraima
	1.3. Relator: Ministro Walton Alencar Rodrigues
	1.4. Representante do Ministério Público: Procurador Júlio Marcelo de Oliveira
	1.5. Unidade Técnica: Secretaria de Fiscalização de Pessoal (SEFIP) .
	1.6. Representação legal: não há.
	1.7. Determinações/Recomendações/Orientações: não há.

Primeira Câmara

Juscenilton Vasconcelos da Conceição (XXX.025.641-XX); Kamyla Oliveira de Souza (XXX.499.832-XX); Karina Coelho Pires (XXX.404.018-XX); Karoline Costa de Souza (XXX.518.742-XX); Kelren Cecilia dos Santos Lima da Mota (XXX.074.062-XX); Lafayette Nunes de Sousa (XXX.711.892-XX); Larissa Gardênia Marques de Lira Feitosa (XXX.270.502-XX); Leandro Barbosa de Freitas (XXX.542.843-XX); Leonardo Luiz Ferreira da Silva (XXX.902.687-XX); Luanda Moura Cavalcante (XXX.220.902-XX); Lucas Costa Silva (XXX.600.672-XX); Luciana Andreia Silva Bacelar (XXX.491.203-XX); Luciano Marcos Curi (XXX.782.586-XX); Ludimilla Vieira de Souza (XXX.780.896-XX); Luis Pereira da Silva (XXX.965.862-XX); Luiz Everton Reis Moura (XXX.672.934-XX); Luiz Miranda Rocha (XXX.315.632-XX); Luzardina Miranda e Silva (XXX.958.192-XX); Luzinete Vilanova da Silva (XXX.831.212-XX); Marcia Silva Nogueira (XXX.416.022-XX)

WALTON ALENCAR RODRIGUES

não há.

Procurador Júlio Marcelo de Oliveira

ATOS DE ADMISSÃO (ADS)

Secretaria de Fiscalização de Pessoal (SEFIP).